STACK

- React JS
- Tailwind CSS
- Javascript
- HTML5
- CSS3
- Redux JS
- Node JS

Soy un programador con fuertes habilidades blandas, destacando en comunicación, trabajo en equipo, adaptabilidad a los cambios, liderazgo, autodidacta y más. Poseo experiencia sólida en HTML5, CSS3, JavaScript, Tailwind y ReactJS, especializándome en desarrollo web front-end y creación de interfaces interactivas de alto rendimiento.

CONTACTO



<u>Portafolio</u>



+57 3212159041



edwar.leon.m@gmail.com



<u>LinkedIn</u>

HABILIDADES BLANDAS

Liderazgo

Comunicación

Adaptabilidad a los cambios

Autodidacta

Trabajo en equipo

IDIOMAS

Inglés B1

Español Nativo

LEÓN EDWAR

FULL STACK DEVELOPER

EDUCACIÓN

MAYO 2023 - ACTUALIDAD

Full Stack Web Developer - Academio

Alumno destacado en los módulos de fundamentos y React Js, creación de proyectos con bases sólidas en los front-end stacks. Link del certificado aquí.

ABRIL 2022 - SEPTIEMBRE 2022

WEB DEVELOPER - Alura (ONE)

Link del certificado aquí.

EXPERIENCIA

ABRIL 2022 - FEBRERO 2023

Atlantic OI

SUPERVISOR CALL CENTER

Liderar un grupo de 40 gestores para dar el cumplimiento de métricas para IBM España y garantizar el payRoll de la cuenta. Aumenté la calidad de gestión del 45% al 87% en los primeros 2 meses y aumenté la productividad por agente de 45 registros a 60.

AGOSTO 2015 - DICIEMBRE 2021 Innovacryl - LD

ADMINISTRADOR

Planificar y dirigir estratégicamente las operaciones. Analizar y optimizar recursos financieros y procesos. En el primer año garanticé un aumento en ventas del 20% y la producción de los productos en un 43%.

PROYECTOS

POKEDEX

- Aplicación web para la búsqueda de pokemones y conocer sus habilidades y estadísticas.
- Para este proyecto se usó React Js, Tailwind, Redux Js, Git, consumo de API.
- Link Repositorio, Link del proyecto

RICK AND MORTY APP

- Aplicación web para la búsqueda de los personajes de la serie y conocer su origen y estado.
- Para este proyecto se usó React Js, Tailwind, Redux Js, Git, consumo
- Link Repositorio, Link del proyecto

- Aplicación web para la creación, actualización y eliminación de usuarios.
- Para este proyecto se usó React Js, Tailwind, react form, Git, consumo de API.
- Link Repositorio, Link del proyecto